---
title: "Informe 3: Trabajando con el paquete  TCGAbiolinks"
author: "Carmen Lebrero Cia"
output:
  html_document:
    df_print: paged
    toc: true
    toc_depth: 4
  pdf_document: 
    toc: yes
---

```{r setup, include=FALSE}
knitr::opts_chunk$set(echo = TRUE)
```


# Introducción

Motivación: El Cancer Genome Atlas (TCGA) nos proporciona una enorme colección de data sets que no solo abarcan distintos tipos de cánceres sino que también un gran número de platformas experimentales. Aunque se puede acceder y descargar los datos desde la base de datos, la posibilidad de analizar estos datos descargados directamente con un paquete de R no esta disponible aún.

TCGAbiolinks consiste en tres partes o niveles. Primero, proporcionamos diferentes opciones para consultar y descargar datos relevantes del TGCA de todas las plataformas actuales y su preprocesado para usarlos con paquetes (herramientas) usadas normalmente bioinformática como Bioconductor o CRAN. Segundo, el paquete permite integrar diferentes tipos de datos y puede ser utilizado para diferentes tipos de análisis tratando con todos las plataformas como expresión diferencial, inferencia de redes o análisis de supervivencia, etc, y entonces te permite visualizar los resultados obtenidos. Tercero, hemos añadido un nivel social donde un investigador puede encontrar un interés similar en una comunidad bioinformática y permite a ambos encontrar una validación de resultados en la literatura de pubmed y encontrar un apartado de preguntas y respuestas como soporte de biocondutor, biostars o stackoverflow.

En este documento se describe cócomo buscar, descargar y analizar datos de TCGA usando el paquete TCGAbiolinks.

TCGAbiolinks is able to access The National Cancer Institute (NCI) Genomic Data Commons (GDC) thorough its
GDC Application Programming Interface (API) to search, download and prepare relevant data for analysis in R..

# Bibliografía / citaciones

If you use TCGAbiolinks, please cite:

* Colaprico, Antonio, et al. “TCGAbiolinks: an R/Bioconductor package for integrative analysis of TCGA data.” Nucleic acids research 44.8 (2015): e71-e71.

* Silva, Tiago C., et al. “TCGA Workflow: Analyze cancer genomics and epigenomics data using Bioconductor packages.” F1000Research 5 (2016). (https://f1000research.com/articles/5-1542/v2)

* Mounir, Mohamed, et al. “New functionalities in the TCGAbiolinks package for the study and integration of cancer data from GDC and GTEx.” PLoS computational biology 15.3 (2019): e1006701. (https://doi.org/10.1371/journal.pcbi.1006701)

# Otros links de interés

*Gao, Galen F., et al. “Before and After: Comparison of Legacy and Harmonized TCGA Genomic Data Commons’ Data.” Cell systems 9.1 (2019): 24-34. (https://doi.org/10.1016/j.cels.2019.06.006)

*TCGA Workflow Analyze cancer genomics and epigenomics data using Bioconductor packages: http://bioconductor.org/packages/TCGAWorkflow/

# Instalación

You can install the stable version from Bioconductor. If you are having issues with the stable version, try using the development version.

```{r}
if (!requireNamespace("BiocManager", quietly=TRUE))
    install.packages("BiocManager")
BiocManager::install("TCGAbiolinks")
```

## Paquetes necesarios

```{r}
library(TCGAbiolinks)
library(dplyr)
library(SummarizedExperiment)
library(DT)
```

## Información de la sesión

```{r}
version 
```

```{r}
packageVersion("TCGAbiolinks")
```

# Searching arguments

You can easily search GDC data using the GDCquery function.

Using a summary of filters as used in the TCGA portal, the function works with the following arguments:

Table: Tabla de argumentos de las consultas

 **Argumento** |  **Descripción** | 
----------------------| ----------------------|
*project* | A list of valid project (see list with TCGAbiolinks:::getGDCprojects()$project_id)] |
*data.category* | A valid project (see list with TCGAbiolinks:::getProjectSummary(project)) For the complete list please check the vignette. List for harmonized database: |
*workflow.type* |
*legacy* | 	Search in the legacy repository |
*access* | Filter by access type. Possible values: controlled, open |
*platform* | Example:	CGH- 1x1M_G4447A, IlluminaGA_RNASeqV2, AgilentG4502A_07, IlluminaGA_mRNA_DGE Human1MDuo, HumanMethylation450, HG-CGH-415K_G4124A, IlluminaGA_miRNASeq, HumanHap550, IlluminaHiSeq_miRNASeq, ABI	H-miRNA_8x15K, HG-CGH-244A	SOLiD_DNASeq, IlluminaDNAMethylation_OMA003_CPI	IlluminaGA_DNASeq_automated, IlluminaDNAMethylation_OMA002_CPI, HG-U133_Plus_2, HuEx- 1_0-st-v2	Mixed_DNASeq, H-miRNA_8x15Kv2	IlluminaGA_DNASeq_curated, MDA_RPPA_Core	IlluminaHiSeq_TotalRNASeqV2, HT_HG-U133A	IlluminaHiSeq_DNASeq_automated diagnostic_images	microsat_i, IlluminaHiSeq_RNASeq	SOLiD_DNASeq_curated, IlluminaHiSeq_DNASeqC	Mixed_DNASeq_curated, IlluminaGA_RNASeq	IlluminaGA_DNASeq_Cont_automated, IlluminaGA_DNASeq	IlluminaHiSeq_WGBS pathology_reports, IlluminaHiSeq_DNASeq_Cont_automated, Genome_Wide_SNP_6	biotissue_images, Mixed_DNASeq_automated, HumanMethylation27, Mixed_DNASeq_Cont_curated, IlluminaHiSeq_RNASeqV2, Mixed_DNASeq_Cont |
*file.type* | 	To be used in the legacy database for some platforms, to define which file types to be used. | 
*barcode* | A list of barcodes to filter the files to download |
*experimental.strategy* | Filter to experimental strategy. Harmonized: WXS, RNA-Seq, miRNA-Seq, Genotyping Array. Legacy: WXS, RNA-Seq, miRNA-Seq, Genotyping Array, DNA-Seq, Methylation array, Protein expression array, WXS,CGH array, VALIDATION, Gene expression array,WGS, MSI-Mono-Dinucleotide Assay, miRNA expression array, Mixed strategies, AMPLICON, Exon array, Total RNA-Seq, Capillary sequencing, Bisulfite-Seq |
*sample.type* | A sample type to filter the files to download |


**Lista de los proyectos que podemos encontrar**

```{r}
TCGAbiolinks:::getGDCprojects()$project_id
```

# TCGAbiolinks: Downloading and preparing files for analysis

TCGAbiolinks has provided a few functions to download and prepare data from GDC for analysis. This section starts by explaining the different downloads methods and the SummarizedExperiment object, which is the default data structure used in TCGAbiolinks, followed by some examples.

Nosotros queremos obtener todos los datos posibles del proyecto **TCGA-KIRC**. Vamos a ver qué tipo de datos podemos encontrar aquí.

```{r}
TCGAbiolinks:::getProjectSummary("TCGA-KIRC")
```

Observamos 7 tipos de datos distintos. Transcriptoma, SNV, Clinicos, Metilación...

**IMPORTANTE!!!**
**En windows los paths tienen un límite de 260 caracteres, por lo que si nuestro path (de working directory) es muy largo a la hora de descargar los archivos y que se cree el correspondiente archivo en nuestro directorio de trabajo encontraremos un error y no se descargará ningún archivo. Lo más sencillo será cambiar el directorio de trabajo para descargar estos datos y luego moverlo todo al working directory.
**

**Descargando datos de expresión proteica (Protein expression)**


```{r}
setwd("D:/datos")
query1 <- GDCquery(project = "TCGA-KIRC",
                  data.category = "Protein expression",
                  legacy = TRUE)
GDCdownload(query1)
ExprProtKIRC <- GDCprepare(query1)
setwd("D:/datos")
query1 <- GDCquery(project = "TCGA-KIRC",
                  data.category = "Protein expression",
                  legacy = TRUE)
GDCdownload(query1)
ExprProtKIRC <- GDCprepare(query1)
```





```{r}
head(ExprProtKIRC)[1:6,1:3]
```




**Descargando datos de variación en el número de copias (Copy number variation)**


```{r}
setwd("D:/datos")
query2 <- GDCquery(project = "TCGA-KIRC",
                  data.category = "Copy Number Variation", data.type = "Copy Number Segment",
                  legacy = FALSE)
GDCdownload(query2)
CNVKIRC <- GDCprepare(query2)
```

**Descargando datos de Bioespecimen (Bioespecimen)**

```{r}
setwd("D:/datos")
query.biospecimen <- GDCquery(project = "TCGA-KIRC", 
                  data.category = "Biospecimen",
                  data.type = "Biospecimen Supplement", 
                  data.format = "BCR Biotab")
GDCdownload(query.biospecimen)
biospecimen.BCRtab.all <- GDCprepare(query.biospecimen)
```

**Descargando datos de SNV (Simple nucleotide variation)**

```{r eval=FALSE, echo=T}
setwd("D:/datos") 
query4 <- GDCquery(project = "TCGA-KIRC",
                  data.category = "Simple nucleotide variation", data.type = "Simple nucleotide variation",
                  legacy = TRUE)
GDCdownload(query4)
SNVKIRC <- GDCprepare(query4)
```

```{r eval=F, echo=T}
setwd("D:/datos") 
query4 <- GDCquery(project = "TCGA-KIRC",
                  data.category = "Simple Nucleotide Variation", data.type = "Masked Somatic Mutation",
                  legacy = FALSE)
GDCdownload(query4)
SNVKIRC <- GDCprepare(query4)
```

**Descargando datos de Expresión Génica (Gene Expression)**

```{r eval=F, echo=T}
setwd("D:/datos")
query5 <- GDCquery(project = "TCGA-KIRC",
                  data.category = "Gene expression", data.type = "Exon quantification",
                  legacy = TRUE)
GDCdownload(query5)
ExpGenKIRC <- GDCprepare(query5)
```

```{r eval=F, echo=T}
setwd("D:/datos")
query5B <- GDCquery(project = "TCGA-KIRC",
                  data.category = "Gene expression", data.type = "miRNA gene quantification",
                  legacy = TRUE)
GDCdownload(query5B)
ExpGenKIRC2 <- GDCprepare(query5B)
```


```{r eval=F, echo=T}
setwd("D:/datos")
query5C <- GDCquery(project = "TCGA-KIRC",
                  data.category = "Gene expression",
                  data.type = "Gene expression quantification",
                  experimental.strategy = "RNA-Seq",
                  file.type = "results",
                  legacy = TRUE)
GDCdownload(query5C)
ExpGenKIRC3 <- GDCprepare(query5C)
```

**Descargando datos de microarrays  (Raw microarray data)**

```{r eval=F, echo=T}
setwd("D:/datos")
query6 <- GDCquery(project = "TCGA-KIRC",
                  data.category = "Raw microarray data", data.type = "Normalized intensities",
                  legacy = TRUE)
GDCdownload(query6)
MicroarrayKIRC <- GDCprepare(query6)
```

```{r eval=F, echo=T}
setwd("D:/datos")
query6B <- GDCquery(project = "TCGA-KIRC",
                  data.category = "Raw microarray data", data.type = "Raw intensities",
                  legacy = TRUE)
GDCdownload(query6B)
MicroarrayKIRC2 <- GDCprepare(query6B)
```


**Descargando datos de metilación de ADN  (DNA methylation)**

```{r eval=F, echo=T}
setwd("D:/datos")
query7 <- GDCquery(project = "TCGA-KIRC",
                  data.category = "DNA methylation", 
                  legacy = TRUE)
GDCdownload(query7)
MetKIRC <- GDCprepare(query7)
```



**Descargando datos clínicos  (Clinical)**

```{r eval=F, echo=T}
setwd("D:/datos")
query8 <- GDCquery(project = "TCGA-KIRC",
                  data.category = "Clinical", data.type = "Clinical data",
                  legacy = TRUE)
GDCdownload(query8)
ClinicKIRC <- GDCprepare_clinic(query8, clinical.info = "patient")
```

```{r}
setwd("D:/datos")
query8B <- GDCquery(project = "TCGA-KIRC",
                  data.category = "Clinical", data.type = "Clinical Supplement",
                  legacy = TRUE)
GDCdownload(query8B)
ClinicKIRC2 <- GDCprepare_clinic(query8B, clinical.info = "patient")
```



**Descargando datos de secuenciación en bruto (Raw sequencing data)**

```{r eval=F, echo=T}
setwd("D:/datos")
query9 <- GDCquery(project = "TCGA-KIRC",
                  data.category = "Raw sequencing data",  data.type = "Aligned reads",
                  legacy = TRUE)
GDCdownload(query9)
SeqKIRC <- GDCprepare(query9)
```

```{r eval=F, echo=T}

setwd("D:/datos")
query9B <- GDCquery(project = "TCGA-KIRC",
                  data.category = "Sequencing Reads",
                  legacy = FALSE)
GDCdownload(query9B)
SeqKIRC2 <- GDCprepare(query9B)

```

# Resumen

La lista de archivos del entorno R al final de esta sesión sería la siguiente:

```{r}
ls()
```

Hemos conseguido crear correctamente objetos de R manipulables para los siguientes datos de TCGA-KIRC:

* Bioespecimen

* Datos clínicos

* Copy Number Variation (CNV)

* Expresión Proteica

Hemos conseguido descargar los siguientes datos:

* **Harmonized data**

```{r}
list.dirs("D:/datos/GDCdata/TCGA-KIRC/harmonized", full.names = FALSE, recursive = FALSE)
```


* **Legacy**

```{r}
list.dirs("D:/datos/GDCdata/TCGA-KIRC/legacy", full.names = FALSE, recursive = FALSE)
```

Dentro de Clinical data:

```{r}
list.dirs("D:/datos/GDCdata/TCGA-KIRC/legacy/Clinical", full.names = FALSE, recursive = FALSE)
```

Dentro de Gene Expression:

```{r}
list.dirs("D:/datos/GDCdata/TCGA-KIRC/legacy/Gene_expression", full.names = FALSE, recursive = FALSE)
```

Dentro de Protein Expression:

```{r}
list.dirs("D:/datos/GDCdata/TCGA-KIRC/legacy/Protein_expression", full.names = FALSE, recursive = FALSE)
```

Dentro de Raw Microarray Data:

```{r}
list.dirs("D:/datos/GDCdata/TCGA-KIRC/legacy/Raw_microarray_data", full.names = FALSE, recursive = FALSE)
```

No hemos conseguido datos de secuenciación.

## Problemas que han surgido

Entre los problemas que hemos encontrado y por lo que no se han podido crear los objetos de R a pesar de haber descargado todos los datos correctamente encontramos:

1. En Single nucleotide variation (SNV): "Error in unzip(basename(bin)): argumento zip inválido" y "Error in GDCPrepare(query4): There are samples duplicated. We will not be able to prepare it".

2. En expresión génica: "Error in GDCPrepare(query5): There are samples duplicated. We will not be able to prepare it" y "Error in GDCPrepare(query5B): There are samples duplicated. We will not be able to prepare it".

3. En datos de microarrays (Raw microarray data): "Error in (funcion (classes, fdef, mtable): unable to find an inhereted method for function 'metadata <-' for signature'"function")".

4. En datos de metilación de ADN (DNA methylation): "Error: no se puede ubicar un vector de tamaño 5.8 Mb".

5. Datos de secuenciación en bruto: "Error in unzip(basename(bin)) : argumento zip inválido" y "Error in 0:ceiling(nrow(manifest)/step - 1) : el resultado seria un vector muy largo".
